nb: Hjem og hage > Paraplyhylser og -vesker: Paraplyvesker; Paraplyhylser
hr-HR: Dom i vrt > Navlake i torbice za kišobrane: Torbice za kišobrane; Navlake za kišobrane
sv: Hem och trädgård > Paraplyöverdrag och fodral: Paraplyfodral; Paraplyöverdrag
de: Heim & Garten > Schutzhüllen für Sonnenschirme: Sonnenschirmtaschen; Sonnenschirmhüllen
ja: ホーム・ガーデン > 傘入れ・傘ケース: 傘ケース; 傘入れ
fr: Maison et jardin > Étuis à parapluie: Étuis pour parapluies; Pochettes pour parapluies
hu: Otthon és kert > Esernyőhüvelyek és -tokok: Esernyőtokok; Esernyőhüvelyek
sk-SK: Dom a záhrada > Puzdrá a obaly na dáždniky: Puzdrá na dáždniky; Obaly na dáždniky
pt-BR: Casa e jardim > Capas e estojos para guarda-chuvas: Estojos para guarda-chuva; Capas para guarda-chuva
nl: Huis en tuin > Parapluhoezen en -houders: Parapluhoezen; Parapluhouders
bg-BG: Дом и градина > Калъфи и кутийки за чадъри: Кутийки за чадъри; Калъфи за чадъри
zh-CN: 家居与园艺 > 雨伞套/盒: 雨伞盒; 雨伞套
zh-TW: 居家和庭園 > 傘套: 雨傘套; 雨傘用套
da: Hjem og have > Paraplyhylstre og -etuier: Paraplyhylstre; Paraplyetuier
tr: Ev ve Bahçe > Şemsiye Kılıf ve Kutuları: Şemsiye Kutuları; Şemsiye Kılıfları
ro-RO: Casă și grădină > Huse și cutii pentru umbrele: Cutii pentru umbrele; Huse pentru umbrele
ko: 가정/원예 용품 > 우산집/우산 케이스: 우산 케이스; 우산 슬리브
es: Casa y jardín > Fundas y estuches para sombrillas: Estuches para sombrillas; Fundas para sombrillas
pt-PT: Casa e jardim > Resguardos e estojos para guarda-chuvas: Estojos para guarda-chuva; Resguardos para guarda-chuvas
lt-LT: Namai ir sodas > Skėčių movos ir dėklai: Skėčių dėklai; Skėčių movos
th: บ้านและสวน > ปลอกและที่ใส่ร่ม: ที่ใส่ร่ม; ปลอกร่ม
it: Casa e giardino > Fodere e custodie per ombrelli: Fodere per ombrelli; Custodie per ombrelli
el: Σπίτι & κήπος > Καλύμματα & θήκες ομπρελών: Θήκες ομπρελών; Καλύμματα ομπρελών
pl: Dom i ogród > Kotwy i pokrowce do parasoli: Pokrowce do parasoli; Kotwy do parasoli
ru: Дом и сад > Чехлы и футляры для зонтов: Футляры для зонтов; Чехлы для зонтов
sl-SI: Dom in vrt > Ovitki in etuiji za dežnike: Etuiji za dežnike; Ovitki za dežnike
en: Home & Garden > Umbrella Sleeves & Cases: Umbrella Cases; Umbrella Sleeves
vi: Nhà và vườn > Hộp và ống đựng ô: Hộp đựng ô; Ống đựng ô
cs: Dům a zahrada > Pouzdra a obaly na deštníky: Obaly na deštníky; Pouzdra na deštníky
fi: Koti ja puutarha > Sateenvarjopussit ja -kotelot: Sateenvarjokotelot; Sateenvarjopussit